【裁判字號】    98,易,808
【裁判日期】    980422
【裁判案由】    詐欺
【裁判全文】
臺灣臺中地方法院刑事判決               98年度易字第808號
公  訴  人  臺灣臺中地方法院檢察署檢察官
被      告  甲○○
                  （現另案在臺灣臺中監獄臺中分監執行中）
上列被告因詐欺案件，經檢察官提起公訴（98年度偵字第2645、
3891號），被告在本院準備程序進行中就被訴事實為有罪之陳述
，受命法官於告知簡式審判程序之旨，並聽取當事人之意見後，
本院合議庭裁定由受命法官獨任依簡式審判程序，判決如下：
    主  文
甲○○犯侵占罪，累犯，處有期徒刑肆月，如易科罰金，以新臺
幣壹仟元折算壹日。
    事  實
一、甲○○曾於民國85年間，因傷害致死案件，經臺灣高等法院
    判處有期徒刑10年，經最高法院以85年度臺上字第911號判
    決駁回上訴確定；又因侵占案件，經臺灣桃園地方法院以85
    年度訴字第942號判決判處有期徒刑4月確定，上開2案接續
    執行，於89年12月16日假釋付保護管束，嗣被撤銷假釋，應
    執行殘刑4年5月16日；再於92年間，因竊盜、侵占案件，經
    臺灣高等法院臺中分院以92年度上易字第938號判決，判處
    有期徒刑1年6月、9月，定應執行刑為有期徒刑2年1月確定
    ，經接續執行前揭殘刑，復經減刑，於97年4月6日縮短刑期
    執行完畢。緣甲○○於97年4月16日晚上7時許，在臺中市○
    ○路○段15號旁之巷子，因其所有手機沒電，向乙○○借用
    手機撥打，乙○○遂將其所有之摩托羅拉廠牌、V191型號、
    序號00000-00000-00000號之手機1支交予甲○○撥打，甲○
    ○並自斯時持有該手機，至當日晚間9時許，甲○○竟意圖
    為自己不法所有之犯意，將上開手機攜帶離去而侵占自己持
    有乙○○之上開手機，並於97年4月23日下午3時20分許，至
    臺中市○○路49之6號之傑騰通信行，將乙○○所有之上開
    手機以新臺幣100元（起訴書誤載為500元）變現花用，而使
    乙○○受有損害，嗣為警循線查獲。
二、案經臺中縣警察局霧峰分局報告臺灣臺中地方法院檢察署檢
    察官偵查起訴。
    理  由
壹、程序方面：
一、按除被告所犯為死刑、無期徒刑、最輕本刑為3年以上有期
    徒刑之罪或高等法院管轄第一審案件者外，於法院行準備程
    序進行中，被告先就被訴事實為有罪之陳述時，審判長得告
    知被告簡式審判程序之旨，並聽取當事人、代理人、辯護人
    及輔佐人之意見後，裁定進行簡式審判程序；且受命法官行
    準備程序，與法院或審判長有同一之權限；又簡式審判程序
    之證據調查，不受刑事訴訟法第159條第1項、第161條之2、
    第161條之3、第163條之1及第164條至第170條規定之限制，
    刑事訴訟法第273條之1第1項、第279條第2項前段、第273條
    之2分別定有明文。
二、查本件被告甲○○所犯為死刑、無期徒刑、最輕本刑為3年
    以上有期徒刑以外之罪，且非高等法院管轄第一審之案件，
    經本院合議庭裁定由受命法官行準備程序時，被告就被訴事
    實為有罪之陳述後，復經本院合議庭裁定由受命法官獨任行
    簡式審判程序，是其證據之調查，自不受刑事訴訟法第159
    條第1項、第161條之2、第161條之3、第163條之1及第164條
    至第170條規定之限制，合先敘明。
貳、實體方面：
一、現行刑事訴訟法為保障被告之反對詰問權，排除具有虛偽危
    險性之傳聞證據，以求實體真實之發見，於該法第159條第1
    項明定被告以外之人於審判外之言詞或書面陳述，除法律有
    規定者外，不得作為證據。本件檢察官及被告於本院準備程
    序及審理程序中，並未就本案卷內證據資料之證據能力提出
    爭執，且迄於言詞辯論終結前，均未主張有刑事訴訟法第15
    9條第1項不得為證據之情形，應認均已同意本案卷內之證據
    資料均得作為本案證據，且經本院審酌後，認無不適當之情
    形，是本案卷內之證據均有證據能力，合先敘明。
二、認定犯罪事實所根據的證據及理由：
  (一)被告甲○○於本院審理中坦白承認確實有將被害人乙○○借
    予伊使用之手機侵占入己，並持以販售予傑騰通信行之事實
    ，核與被害人乙○○於警詢陳述情節大致相符，被告上開自
    白應與事實相符足堪採信。
  (二)證人即傑騰通信行負責人陳信傑於警詢中證稱：被告甲○○
    確實有拿上開手機至伊通信行販售予伊，當時被告有拿2支
    手機來販售予伊，其中1支三星牌手機是以400元收購，而本
    案手機是以100元收購，被告有說手機是他的等語明確；又
    被告同時販售2支手機（非如起訴書所載僅被害人上開手機
    ），共取得500元之代價，亦有手機讓渡書1份附卷可稽。
  (三)復有被害人乙○○所有上開手機門號之通聯調閱查詢單、補
    印通話明細單各1份在卷可憑。
  (四)本件事證明確，被告犯行洵堪認定。
三、論罪科刑的理由：
  (一)核被告甲○○所為，係犯刑法第336條第1項之普通侵占罪。
    檢察官起訴意旨雖認被告上開所為係犯刑法第339條第1項之
    詐欺取財罪嫌，然被告於偵查及本院審理中亦均供稱確實是
    因為伊手機沒電才借用被害人手機撥打，是後來才臨時起意
    將上開手機帶走等語明確，並無證據認被告借用被害人上開
    手機有施用何詐術，尚與刑法第339條第1項之詐欺取財罪要
    件不符，惟其社會基礎事實相同，且經公訴人於言詞辯論期
    日當庭更正起訴法條，本件毋庸再變更起訴法條，併此敘明
    。
  (二)被告前受如事實欄所載刑之宣告及執行完畢，此有臺灣高等
    法院被告前案紀錄表及臺灣臺中地方法院檢察署刑案資料查
    註紀錄表在卷足憑，其前受有期徒刑執行完畢，於5年內再
    故意犯本件最重本刑為有期徒刑以上之罪，為累犯，應依刑
    法第47條第1項之規定加重其刑。
  (三)爰審酌被告犯罪之動機、目的、手段尚屬平和，正值青壯，
    不思以正當途徑獲取金錢，因一時貪念，思慮未週，所生危
    害非鉅，犯罪情節尚屬輕微，犯罪後尚能坦承犯行，態度良
    好，尚知悔改，所得不多等一切情狀，量處如主文所示之刑
    ，並諭知易科罰金之折算標準。
四、適用法律依據：
  (一)刑事訴訟法第273條之1第1項、第299條第1項前段。
  (二)刑法第335條第1項、第47條第1項、第41條第1項前段。
  (三)刑法施行法第1條之1。
本案經檢察官丙○○到庭執行職務。
中    華    民    國    98    年    4     月    22    日
                  刑事第十六庭  法  官  洪挺梧
以上正本證明與原本無異。
如不服本判決應於收受送達後10日內向本院提出上訴書狀，並應
敘述具體理由；其未敘述上訴理由者，應於上訴期間屆滿後20日
內向本院補提理由書（均須按他造當事人之人數附繕本）「切勿
逕送上級法院」。
                                書記官  劉雅玲
中    華    民    國    98    年    4     月    22    日
附錄本判決論罪科刑法條：
中華民國刑法第335條
（普通侵占罪）
意圖為自己或第三人不法之所有，而侵占自己持有他人之物者，
處5年以下有期徒刑、拘役或科或併科1千元以下罰金。
前項之未遂犯罰之。


司法院資訊處製作；財團法人民間司法改革基金會備份。
